臺灣士林地方法院刑事判決　　　　　　　　　　　　　　九十年度訴字第一三七號
　　公　訴　人　臺灣士林地方法院檢察署檢察官
　　被　　　告　己○○
右列被告因偽造文書案件，經檢察官提起公訴 (八十九年度偵字第九一一五號)，本
院判決如左：
    主  文
己○○共同連續行使偽造特許證，足以生損害於公眾及他人，處有期徒刑肆月，扣案
之ＦＪ—０三二八號車牌貳面沒收，又共同連續行使偽造私文書，足以生損害於公眾
及他人，處有期徒刑壹年。又共同連續行使偽造特許證，足以生損害於公眾及他人，
處有期徒刑伍月，扣案之ＱＵ—七五九車牌貳面均沒收。應執行有期徒刑壹年陸月，
扣案之ＦＪ—０三二八號車牌貳面、ＱＵ—七五九車牌貳面均沒收。
    事  實
一、己○○於八十九年間因業務過失致死案件，經臺灣桃園地方法院判處有期徒刑一
    年六月，緩刑三年，於八十九年十月十六日確定。己○○於民國（下同）八十八
    年一月間，以新台幣（下同）五千元，於台北市○○街「振宇汽車材料行」購得
    與渠妻乙○○所有之車號ＦＪ—０三二八號自小客車（引擎號碼為Ｋ0000000Ｘ
    ）同型式、年份、顏色及廠牌之報廢車輛（該車引擎號碼為Ｍ0000000Ｅ）後，
    於同年二月間，與其約同年齡綽號「細漢」之成年男子，基於共同之犯意聯絡，
    由己○○以五千元之代價，委由「細漢」在不詳地點，接續偽造ＦＪ—０三二八
    號車牌一式二面完成後，並於八十八年二月間某日，在台北市○○區○○街其所
    經營之國家通運有限公司（登記名義人為其妻乙○○），交付予己○○，己○○
    即與其弟葉俊傑（亦受僱於己○○經營之國家通運有限公司機）基於共同行使該
    偽造ＦＪ—０三二八號車牌二面之概括犯意聯絡，由己○○將該偽造ＦＪ—０三
    二八號車牌一式二面懸掛使用於前揭購得之報廢車後，交與渠弟葉俊傑使用迄八
    十九年八月十四日下午二十一時為警查獲時止（葉俊傑此部分犯行業由本院於九
    十年四月十八日以九十年度簡字第四三二號簡易判決處刑有期徒刑三月確定），
    足生損害於監理機關管理牌照及逃避警察機關臨檢查緝之正確性、及不知情之乙○○（起訴書漏列）。
二、己○○另起犯意，於八十九年上半年間某日，明知綽號「細漢」之男子售與其未
    懸掛車牌之三菱ＦＵＳＯ營業貨運曳引車（車牌號碼ＱＭ─八九Ｏ號，引擎號碼
    為六Ｄ二二——二七八二六四，車身號碼為ＦＰ四一八Ｄ—Ａ四三０二一號，庚○○所有，登記於臻瑚勝通運股份有限公司名義，於八十八年九月三日凌晨零時
    許，在苗栗縣後龍鎮○○里○○路五十四號前失竊），係來源不明之贓車，仍於
    台北市○○區○○街五二號住處，以七十萬元之賤價，向綽號「細漢」之男子購
    入該部三菱ＦＵＳＯ營業貨運曳引車，己○○且為便於使用該贓車，遂復與綽號
    「細漢」之成年男子基於共同犯意聯絡，由己○○提供原自有大貨車車號ＱＭ—
    九六五號車籍資料（ＱＭ—九六五號大貨車，原靠行登記於東毅貨運股份有限公
    司名義，八十九年三月二十日出售予案外甲○○，八十九年五月二十六日登記為
    國家通運有限公司名義，引擎號碼為六Ｄ二二—二八一一三一，車身號碼為ＦＰ
    四一八Ｄ—Ａ四三二一六），交由「細漢」於不詳地點，將前揭三菱ＦＵＳＯ營
    業貨運曳引車之原有車身及引擎號碼，部分字碼予以磨掉而加以變造成ＱＭ—九
    六五號車身及引擎號碼（引擎號碼為六Ｄ二二—二八一一三一，車身號碼為ＦＰ
    四一八Ｄ—Ａ四三二一六號），己○○變造車身及引擎號碼後並懸掛建瑀建材有
    限公司登記（渠妻乙○○為該公司負責人）所有之Ｑ二—一０二號車牌，並基於
    行使偽造準私文書之概括犯意，交由不知情之弟葉俊傑作為渠公司載運土石之用
    ，足生損害於庚○○、及甲○○、國家通運有限公司、建瑀建材有限公司等人（
    起訴書漏列）、監理機關對於車籍管理之正確性。
三、己○○於八十九年五月間復另起犯意，與綽號「細漢」之成年男子基於共同犯意
    之聯絡，以五千元之代價，由「細漢」在不詳地點，接續偽造車號ＱＵ—七五九
    號曳引車車牌一式二面（ＱＵ—七五九號曳引車於八十九年三月七日登記予國家
    通運有限公司名義，己○○已於八十九年六月二十八日售予龍祥汽車貨運行之丁○○），綽號「細漢」之成年男子於約三、四天後即偽造完畢並交予己○○，己○○並基於行使特種文書之概括犯意，隨即（公訴人誤認為於八十九年八月初）
    將之懸掛於渠公司所有之車牌號碼ＸＪ─六八七曳引式營業大貨車（引擎號碼為
    八ＤＣ九—三０八二九三、車身號碼ＰＦＰ四一五ＤＲＬ號）使用迄八十九年八
    月十四日二十一時為警查獲時止，足生損害於國家通運有限公司（起訴書漏列）
    、丁○○及監理機關對於牌照管理之正確性及警察機關查緝交通違規事件之正確
    性。
四、嗣於八十九年八月十四日下午二十一時許，經警持搜索票，同時於葉俊傑位於台
    北縣三芝鄉後厝村一八鄰番子崙一二號之三之住處查獲，並扣得偽造之ＦＪ—０
    三二八號車牌二面（懸掛於汽車上），及己○○位於台北市○○區○○街五二號
    住處查獲並扣得偽造之ＱＵ—七五九號車牌二面（懸掛於原車牌號碼ＸＪ─六八
    七曳引式營業大貨車上）。
五、案經台北市政府警察局南港分局移送臺灣士林地方法院檢察署檢察官偵查起訴。
    理  由
一、訊據被告己○○於本院審理中固坦承：於前開時、地以五千元之代價收受綽號「
    細漢」之成年男子交付偽造之ＦＪ—０三二八號車牌二面，並懸掛使用於前揭購
    得之報廢車後，交與其弟葉俊傑使用及以七十萬元之代價購得該部未懸掛車牌之
    三菱ＦＵＳＯ營業貨運曳引車並懸掛建瑀建材有限公司登記所有之Ｑ二—一０二
    號車牌，交由其不知情之弟葉俊傑作為渠公司載運土石之用，暨以五千元之代價
    取得綽號「細漢」之成年男子交付之偽造車號ＱＵ—七五九號曳引車車牌一式二
    面，並將之懸掛於渠公司所有之車牌號碼ＸＪ─六八七曳引式營業大貨車使用迄
    八十九年八月十四日二十一時為警查獲時止等情，惟矢口否認涉有右揭犯罪行為
    ，就事實欄一部分：先辯稱：「是丙○○叫「細漢的」於北投立功街交給我的，
    八十八年二月「細漢」交給我的，林稱他欠我債務三百多萬元，我直向他稱經濟
    困難，他即以五千元抵債將二面車牌抵給我云云」（本院九十年五月十五日筆錄
    ），復辯稱：「係丙○○交付」（本院九十年五月二十五日筆錄），又辯稱：「
    是甲○○稱是綽號「細漢」的朋友拿來的，代價五千元，我並沒有給付五千元，
    車號是甲○○到我那邊看到車牌號碼，王看到我有二部車，車型及顏色均同，他
    稱他有辦法可以做二部車相同之車牌，我問他如何做，他稱如果我要的話，他要
    找人做二個車牌給我」（本院九十一年一月十日筆錄）云云，就事實欄二部分：
    先辯稱「是丙○○於八九年年初開來寄放在我北投利功街五二號車場，車子開來
    時沒有掛車牌，之後我問丙○○是否可以使用，他稱可以，後來他以六、七十萬
    抵債給我，車身號碼與引擎號碼是丙○○林變造成ＱＭ—九六五號車身及引擎號
    碼後，才交付給我」（本院九十年五月十五日筆錄），復辯稱：「是丙○○於民
    國八十九年二月初寄放在我位於關渡立功街五十二號這裡，停了約有近一個月，
    我對他說車子放在那裡不動是否可以借我，他稱我要用可以拿去使用，後來他將
    該車賣給我，以抵他之前欠我的借款數百萬元，是丙○○於八十九年二月初前即
    叫綽號「細漢」之成年男子變造成車牌ＱＭ─９６５之引擎及車身號碼後，始駛
    至其北投住處，在該車駛來前，丙○○即已告知要變造車身及引擎號碼，並叫我
    隨便拿塊公司的車牌懸掛即可使用，當時我只知道變造號碼，但不知變造哪一部
    車之車籍資料，後來該車交給我弟弟葉俊傑使用，裝載建材沙石」（本院九十年
    六月十九日筆錄）云云，又辯稱：「不知道庚○○之車牌號碼ＱＭ─八九Ｏ號三
    菱ＦＵＳＯ營業貨運曳引車之引擎號碼及車身號碼已變造成ＱＭ—九六五號車身
    及引擎號碼云云」（本院九十一年一月十日筆錄），再辯稱：「是三菱ＦＵＳＯ
    大貨車被警扣案後，丙○○才向我稱要以該車抵他欠我之債務六十萬元，這是扣
    案前他向我講的，但我並無答應，但扣案後他一直強迫我要抵債，該車先前並無
    人使用，是丙○○放在我車場那邊，叫我幫他看車，該車為何放置於其住處及懸
    掛Ｑ二─一○二車牌及引擎號碼變成是ＱＭ九六五車籍資料，應問丙○○」云云
    （本院九十一年一月二十五日筆錄），就事實欄三部分：辯稱「ＱＵ─７５９車
    牌二面是我向丙○○要債，所以丙○○才叫綽號「細漢」之成年男子拿來給我的
    ，是丙○○告訴我做二面車牌，代價也是五千元，也是在立功街那邊交付給我，
    這是我於八十九年五月間我叫他做，約三、四天即交付給我的，到六月間我即將
    車賣掉」云云（本院九十年五月十五日筆錄），復辯稱：「ＱＵ７５９車牌二面
    ，是我以五千元向丙○○買的，丙○○告訴我，須要車牌就告訴他，他會叫綽號
    「細漢」之成年男子拿到北投立功街來給我的，當天掛在我公司車上（即ＸＪ─
    六八七號曳引式營業大貨車），至於何時向他買，詳細時間不記得，他們如何產
    製我不知道，他們並未交行照給我」云云（本院九十年六月十九日筆錄），又辯
    稱：「車號ＱＵ７５９號車牌是丙○○拿來，原來是要給我掛在ＱＭ─８９０號
    車上（即庚○○之前開三菱ＦＵＳＯ營業貨運曳引車），但沒有掛上去就被查獲
    。因ＸＪ─六八七號車車禍故障，所以車牌拆下來，司機要來上班開車，車鑰匙
    和車牌放在一起，司機就拿起掛在ＸＪ─六八七號車上被查獲」云云（本院九十
    一年一月十日筆錄），復再辯稱：「ＱＵ─七五九車牌是於八十九年三月二十三
    日後，當初是甲○○向我買ＱＭ九六五車，當時該車因吊扣牌照一個月，甲○○
    稱只要我有行照給他，他要自行找二面牌照來掛，我有交ＱＵ─七五九號行照給
    甲○○，後來我將車賣給龍祥貨運，當時ＱＭ─九六五車子因吊牌一個月，而Ｑ
    Ｕ─七五九車牌是在ＱＭ─九六五吊牌期間，甲○○偽造使用，我只交付車子及
    行照，該ＱＵ─七五九號車牌是甲○○在警查獲前幾天，甲○○去我家裡將車牌
    掛在我的車上」云云（本院九十一年一月二十五日筆錄），於同一日本院訊問時
    再改稱：「ＱＵ─七五九車牌當時是我司機將車牌掛上去」（本院九十一年一月
    二十五日筆錄）。
二、本院惟查：（一）右揭事實一、二、三部分，業據被告己○○於警訊及偵查中自
    白不諱（除指述丙○○亦有參與外，如後述），同案共犯葉俊傑於偵查中亦自承
    ：由己○○將該懸掛偽造ＦＪ—０三二八號車牌之報廢車，交與其使用迄為警查
    獲時為止等語（偵卷第七十四反面、七十五頁、第八十三反面、八十四頁），被
    告己○○並於偵查中陳承：警訊中指述丙○○部分係不實在，與丙○○無關，警
    訊中指述丙○○部分係不實在等語（偵卷第七十頁、第七十四頁），而被告己○○於本院先後指稱係是丙○○或甲○○主使綽號「細漢」之成年男子交付該偽造
    之ＦＪ—０三二八號、ＱＵ—七五九號曳引車車牌二面及三菱ＦＵＳＯ營業貨運
    曳引車之車牌號碼與引擎號碼云云，非惟前後辯解相互衝突，是否真實，已有可
    疑，倘被告欲於審理中翻異其於偵查中所為自白而供出實情，何以至審理中前後
    所述仍互不相符，又倘若扣案之偽造車牌與車輛均與其無關，何以偽造之車牌、
    車身與引擎號碼，均為其所有車輛之車籍資料且在其及其弟葉俊傑使用中為警查
    獲，再者，證人丙○○及甲○○二人分別於警訊及偵審中堅詞否認認識及指使綽
    號「細漢」之成年男子交付前開偽造之車牌、變造車身與引擎號碼等語在卷，而
    ＦＪ—０三二八號車牌所屬之汽車係被告己○○之妻乙○○所有，亦有交通部公
    路局臺北區監理所函所附之汽車過戶申請登記書一份附卷可參，抑且，葉俊傑駕
    駛懸掛偽造之ＦＪ—０三二八號車牌犯行業由本院於九十年四月十八日以九十年
    度簡字第四三二號簡易判決處刑有期徒刑三月確定，亦有該簡易判決書在卷可稽
    ，此外，復有偽造之ＦＪ—０三二八號車牌二面扣案可資佐證。（二）被害人庚○○所有之三菱ＦＵＳＯ營業貨運曳引車，車牌號碼ＱＭ─八九Ｏ號，原引擎號
    碼為六Ｄ二二——二七八二六四，車身號碼為ＦＰ四一八Ｄ—Ａ四三０二一號，
    登記於臻瑚勝通運股份有限公司名義該三菱ＦＵＳＯ營業貨運曳引車車身號碼經
    變造，於倒數第一至三字碼另顯現六（或一、四）、二、Ｏ等字號痕跡，有臺北
    市政府警察局鑑定書一紙及照片多張在卷可稽，另引擎號碼亦經變造為六Ｄ二二
    —二八一一三一號，亦為被告己○○於警訊中自承在卷，而上開三菱ＦＵＳＯ營
    業貨運曳引車經變造後之引擎號碼為六Ｄ二二—二八一一三一，車身號碼為ＦＰ
    四一八Ｄ—Ａ四三二一六號，則為ＱＭ—九六五號大貨車之車身及引擎號碼，該
    ＱＭ—九六五號大貨車原靠行登記於東毅貨運股份有限公司名義，八十九年三月
    二十日出售予案外甲○○，八十九年五月二十六日登記為國家通運有限公司名義
    ，而經變造後之三菱ＦＵＳＯ營業貨運曳引車上則懸掛登記為被告己○○之妻乙○○擔任負之建瑀建材有限公司責人）所有之Ｑ二—一０二號車牌等情，此有交
    通部公路局臺北區監理所函所附之車牌號碼ＱＭ─八九Ｏ號、ＱＭ─九六五號、
    Ｑ二─一Ｏ二號等汽車過戶申請登記書、汽車車籍資料、車輛竊盜、車牌失竊資
    料個別查詢、汽車過戶登記書一紙、汽車新領牌照登記書一紙、附條件買賣契約
    書（均影本）、太設企業股份有限公司委託書一紙、國家通運有限公司及建瑀建
    材有限公司之登記資料等在卷可稽，抑且，證人丙○○於本院並證稱：「（問：
    ＦＪ─０３２８車牌二面何來？）不清楚。（問：ＱＵ─７５９車牌二面何來？
    ）不清楚。（問：引擎號碼六Ｄ00-0000000菱大貨車何來？）不清楚
    ，我賣給葉先生（指被告己○○）不是這一部。（問：你賣過幾部大貨車給被告
    葉？）二部。（問：車號為何？）一部新車未領牌之三菱曳引車車頭、一部為三
    菱ＱＭ─９６５，我們使用過一星期，兩部均是三菱車。（問：車輛價金多少、
    何時過戶？）賣給今他迄今一年多，車號ＱＭ─９６５賣二百一十五萬、另一部
    二百三十萬。（問：出售ＱＭ─９６５大貨車給被告與出售給賴之大貨車，二車
    之車型如何？）同類型一模一樣，連顏色、排氣ＣＣ數均相同。（問：出售ＱＭ
    ９６５給被告之時間是否在賴車失竊之後？）是在賴車失竊之前。（問：是否認
    識綽號細漢之男子？）不認識，未聽過」等語（本院九十年五月二十五日筆錄）
    ，參以丙○○關於本案為警移送竊取庚○○之ＱＭ─八九Ｏ號車之之罪嫌，業經
    臺灣苗栗地方法院檢察署檢察官為不起訴處分確定，有該署九十年度偵字第四四
    七號、九十年度偵字第四五三號、九十年度偵字第一六六○號、九十年度偵字第
    一六九四號、九十年度偵字第一七四六號、九十年度偵字第二四○五號處分書在
    卷可稽，證人丙○○已出售ＱＭ─９６５大貨車予被告己○○，又何須變造ＱＭ
    ─９６５大貨車之車身及引擎號碼，並懸掛被告實際經營之建瑀建材有限公司名
    義所屬之Ｑ二—一０二號大貨車車牌。（三）證人甲○○固於本院證稱：確曾向
    被告購買ＱＭ—九六五號大貨車，當時車牌被吊扣一個月，所以被告先拿車牌及
    行照供其懸掛，直到ＱＭ—九六五號車牌領回後，才加以交換，被告賣車時有交
    付車號相符之行照與車牌，嗣後該車在八十九年六月間失竊，被告曾帶他到頭份
    去要以五十萬元贖車，但空等二小時後，並未贖到車子，且被告前以該車投保，
    受益人為車行，該車迄未尋獲，因認被告意圖詐領保險金，所以該車尾款還沒付
    清等語（本院九十一年二月一日、九十一年七月十一日筆錄），被告亦曾以該車
    之買賣糾紛對證人甲○○提出詐欺告訴而經臺灣士林地方法院檢察署檢察官以九
    十年度偵字第四二九八號不起訴處分，堪信二人確因買賣ＱＭ—九六五號大客車
    而有糾紛。雖被告提出與甲○○買賣該部大貨車之車輛買賣契約書及借用行照切
    結書影本，以圖證明其為警查獲偽造ＱＵ─七五九號車牌係甲○○所偽造要陷害
    之辯解，然甲○○結證稱購車時僅簽買賣契約書，未簽署該紙切結書，復觀之該
    二紙文件甲○○之印文及簽名均不相同，殊難想像甲○○會在同一天攜帶二印章
    而分別蓋用在買賣契約及切結書，再觀之切結書上甲○○簽名，與買賣契約書上
    第一行立書人「甲○○」之字跡不論運筆方向、字形均甚為相似，被告復未能提
    出正本以供比對，其所提切結書影本之真實性實堪令人置疑，參以其先後就二面
    車牌忽而辯稱是丙○○指使細漢所為，忽而稱是甲○○指使細漢所為，甲○○與
    被告亦有債務糾葛，非無臨訟誣攀之可能。（四）被告己○○又以本件係甲○○
    陷害並勾結警員將其查獲云云，然證人即查獲之南港分局警員警戊○○於本院證
    稱：「（問：查獲過程如何﹖）當日依線索報，稱被告有二輛自小客車是掛同一
    車牌，我們到現場查看屬實，之後在二地點同步實施搜索，查獲到自小客車二輛
    及四面相同車號車牌，即除一部車有二面車牌外，再另變造二面車牌，懸掛在被
    告另購買同形式年份顏色之車輛上。（問：當時是否有查獲大貨車﹖）有，查獲
    一部，之後有送鑑定，是三菱大貨車，（問：該車是否為贓物﹖）車子是贓物，
    車牌不是。（問：當時查獲上開送鑑定之「三菱大貨車」是否有懸掛車牌﹖）當
    時有懸掛Ｑ二─一０二號車牌。（問：ＦＪ○三二八號自小客車牌是否為偽造﹖
    ）是，當時查獲ＦＪ○三二八號車牌共有四塊，二塊是真品，二塊是偽造。（問
    ：當時偽造車牌共有幾塊﹖）計有ＱＵ七五九號、ＦＪ○三二八號車牌各二塊是
    偽造，但Ｑ二─一０二號車牌是真品由當事人領回」等語（本院九十一年二月一
    日筆錄），足認查獲之員警並非單純僅憑證人指證即向檢察官聲請搜索票，係經
    過現場實際查證發現確有二部車輛懸掛相同車牌且分別都在使用，因而向臺灣士
    林地方法院檢察署檢察官聲請搜索票搜索而查獲，此有臺灣士林地方法院檢察署
    八十九年聲字第九五０號卷內之偵查報告、現場查證照片及車籍資料等可參，被
    告辯護人雖以警方扣押筆錄內只記載四面車牌，為何被告之父於警局領回Ｑ二—
    一０二號車牌二面，以附和被告指摘警方未將取走之所有文件資料悉數記載於扣
    押筆錄之辯解，然因Ｑ二—一０二號車牌並非偽造，僅係掛在車身及引擎號碼經
    變造之大貨車上為警一併查獲，警方認無扣案之必要，於法並無任何不妥，辯護
    人所為之辯護應有所誤解。
    綜上所述，被告己○○所為上開辯解，均係卸責之詞，不足採信，本件事證明確
    ，其犯行洵堪認定，應依法論科。
三、按汽車牌照為公路監理機關所發給，固具有公文書性質，惟依道路交通安全規則
    規定，汽車牌照僅為行車之許可憑證，自屬於刑法第二百十二條所列特許證之一
    種（最高法院六十三年台上字第一五五Ｏ號判例參照）。汽車車身號碼與引擎號
    碼皆為汽車身份之證明，係表示該車生產年份、產地、車型及序號，乃表示一定
    用意之證明，依刑法第二百二十條之規定，應以私文書論，倘有偽造或變造之，
    或進而持以行使之行為，因而足生損害於公眾或他人者，即應適用刑法之偽造文
    書罪章論處。（最高法院八十二年度台上字第二八五一號判決參照），又按共同
    正犯之成立，祇須具有犯意之聯絡，行為之分擔，既不問犯罪動機起於何人，亦
    不必每一階段犯行，均經參與；其在合同意思範圍以內，各自分擔犯罪行為之一
    部，相互利用他人之行為，以達其犯罪之目的者，即應對於全部所發生之結果，
    共同負責（最高法院二十八年上字第三一一○號、三十四年上字第八六二號判例
    參照）。核被告己○○所為事實一部分，係犯刑法第二百十六條、第二百十二條
    之行使偽造特種文書罪，被告己○○偽造ＦＪ—０三二八號車牌二面之行為，復
持以行使，其偽造之低度行為應為行使之高度行為所吸收，不另論罪。被告己○○就偽造ＦＪ—０三二八號車牌二面之行為與綽號「細漢」之成年男子間及交予
    葉俊傑行使ＦＪ—０三二八號車牌二面之行為，亦與綽號「細漢」之成年男子及
    葉俊傑間，有犯意聯絡及行為分擔，均為共同正犯。被告己○○事實二部分之所
    為係犯刑法第三百四十九條第二項故買贓物罪、同法第二百十六條、第二百二十
    條第一項、第二百十條之行使變造準私文書罪（公訴人誤認為偽造私文書），其
    所犯上開變造私交書罪與綽號「細漢」之成年男子間有犯意聯絡及行為分擔，均
    為共同正犯。被告己○○變造之低度行為應為行使之高度行為所吸收（被告己○○交予不知情之葉俊傑使用，為間接正犯），不另論罪，所犯故買贓物罪及行使
    變造準私文書二罪間，有方法結果之牽連關係，為牽連犯，應從一重之行使變造
    準私文書處斷。被告己○○為事實三部分，係犯刑法第二百十六條、第二百十二
    條之行使偽造特種文書罪，被告己○○偽造ＱＵ—七五九號車牌二面之行為，復
    持以行使，其偽造之低度行為應為行使之高度行為所吸收，不另論罪，被告己○○此部分所為與綽號「細漢」之成年男子有犯意聯絡及行為分擔，均為共同正犯
    。被告己○○上開所犯行使偽造特種文書罪及行使變造準私文書罪均係分別時間
    緊接，方法相同，所犯各係構成要件相同之罪名，顯係各基於概括之犯意反覆為
    之，均應分別依連續犯之規定論以一罪，並各加重其刑。其所犯事實一、三部分
    ，雖均係偽造特種文書罪，然此二行為時間相隔一年餘之久，且事實一部分係交
    由葉俊傑使用，事實三部分係由其本人使用，型態不盡相同，並無連續犯之關係
    ，事實二部分，亦與事實一、三部分，犯意各別，罪名互異，均應予分論併罰，
    爰審酌被告之生活狀況、智識程度，其犯罪之動機、目的、手段、影響監理機關
    管理牌照及逃避警察機關臨檢查緝之正確性甚鉅、犯罪後之態度等一切情狀，分
    別量處如主文所示之刑，並酌定應執行之刑，以示懲儆。
四、扣案偽造之之ＱＵ—七五九車牌二面及ＦＪ—０三二八號車牌二面，為被告所有
    供犯罪所用之物，應依法宣告沒收。
據上論斷，應依刑事訴訟法第二百九十九條第一項前段、刑法第二十八條、第五十六
條、第三百四十九條第二項、第二百十六條、第二百二十條第一項、第二百十條、第
二百十二條、第五十五條、第五十一條第五款、第三十八條第一項第二款，罰金罰鍰
提高標準條例第一條前段判決如主文。
本案經檢察官張紜瑋到庭執行職務
中      華      民      國      九十一      年    七    月    三十一    日
                                    臺灣士林地方法院刑事第一庭
                                        法  官  蔡  明  宏
右正本證明與原本無異。
如不服本判決應於送達後十日內向本院提出上訴狀。
                                        書記官  陳  漢  朝
中      華      民      國      九十一      年    八    月      七      日
附錄本判決論罪科刑依據之法條：
刑法第三百四十九條第二項：
搬運、寄藏、故買贓物或為牙保者，處五年以下有期徒刑、拘役或科或併科一千元以
下罰金。
刑法第二百十六條：
行使第二百十條至第二百十五條之文書者，依偽造、變造文書或登載不實事項或使登
載不實事項之規定處斷。
刑法第二百二十條第一項：
在紙上或物品上之文字、符號、圖畫、照像，依習慣或特約，足以為表示其用意之證
明者，關於本章及本章以外各罪，以文書論。
刑法第二百十條：
偽造、變造私文書，足以生損害於公眾或他人者，處五年以下有期徒刑。
刑法第二百十二條：
偽造、變造護照、旅券、免許證、特許證及關於品行、能力、服務或其他相類之證書
、介紹書，足以生損害於公眾或他人者，處一年以下有期徒刑、拘役或三百元以下罰
金。
